【裁判字號】    91,交聲,489
【裁判日期】    920213
【裁判案由】    違反道路交通管理處罰條例聲明異議
【裁判全文】
臺灣桃園地方法院刑事交通事件裁定                九十一年度交聲字第四八九號
    原處分機關  交通部公路總局新竹區監理所中壢監理站
    異  議  人
    即受處分人  甲○○  男  三.
右列異議人即受處分人因違反道路交通管理處罰條例案件，對於交通部公路總局新竹
區監理所中壢監理站中華民國九十一年十月四日所為之處分（原處分案號：壢監裁字
第五三─Ｄ１Ａ五九一０六０號），聲明異議，本院裁定如左：
    主    文
異議駁回。
    理    由
一、原處分意旨略以：聲明異議人甲○○於九十一年七月十四日駕駛車號ＥＹ—六三
    ０七號自小客車，行經中壢市○○○路、新中北路口為桃園縣警察局交通隊中壢
    分隊逕行舉發「１、汽車駕駛人駕駛汽車未繫安全帶。２、不服取締，經交警鳴
    笛攔停仍加速逃逸」並填摯九０桃警交字第五三─Ｄ１Ａ五九一０六０號違規通
    知單，嗣經交通部公路局新竹區監理所中壢監理站於九十一年十月四日，以壢監
    裁字第五三─Ｄ１Ａ五九一０六０號違反道路交通管理事件裁決書處罰聲明異議
    人新台幣（下同）新台幣五千五百元，並記違規點數一點。本件聲明異議意旨則
    詳如附件聲明異議狀所載。
二、汽車行駛於道路上，其汽車駕駛人或前座乘客未繫安全帶者，處駕駛人新臺幣一
    千五百元罰鍰；又汽車駕駛人，駕駛汽車有違反本條例之行為，經交通勤務警察
    或依法令執行交通稽查任務人員制止時，不聽制止或拒絕停車接受稽查而逃逸者
    ，除按各該條規定處罰外，處新臺幣三千元以上六千元以下罰鍰，道路交通管理
    處罰條例第三十一條第一項第一款、第六十條第一項定有明文。訊據受處分人坦
    承於右開時、地有駕駛車輛行經舉發地點之事實不諱，惟矢口否認有右開違規行
    為，辯稱：伊在環中東路、新中北路口遇到紅燈有停車，並有繫安全帶，見紅燈
    確已轉換為綠燈都無異狀，原先要又轉後來因故就直行云云。惟查：被告於右揭
    時地未繫安全帶，而逕自駕駛上開自用小客車遭警員辛德良鳴笛示意攔停，受處
    分人不服取締先減速後加速逃逸等情，業據證人即取締違規警員辛德良於本院訊
    問時證稱：「當時我是九十一年七月十四日上午七點五十三分在中壢市○○○路
    與新中北路口執勤，發現異議人所駕駛的車輛未繫安全帶，綠燈亮啟動還是未繫
    ，我就鳴笛做手勢要他靠邊停，異議人綠燈時稍做停頓，然後就往前衝加速逃逸
    。新中北路當時是兩線道，壹個路寬是三點五公尺，當時天氣很好。」（見本院
    九十一年十二月十三日訊問筆誤）等語屬實，衡情判斷，證人辛德良與異議人並
    不認識，亦無任何仇恨，其依法執行公務，當無憑空杜撰，設詞誣陷異議人之理
    ，又證人辛德良係於異議人在十字路口停等紅燈時，發現其駕駛未繫安全帶，依
    照異議人繪製之違規現場圖及新中北路為二線道，一線道路寬約三‧五公尺，參
    以異議人於異議狀表示當時天氣良好等情以觀，證人應無誤認之虞，足見證人即
    取締交通違規警員辛德良所述各節尚非出於虛捏。又參以異議人於九十一年八月
    九日到監理站陳述自承在十字路口紅燈變為綠燈時，似乎有聽到鳴笛聲，異議人
    並稱當時綠燈亮時稍有停頓一下等語，有交通部公路總局新竹區監理所中壢監理
    站陳述單一紙附卷可稽，益足以證明異議人確有未繫安全帶及不服取締，經交警
    鳴笛攔停仍加速逃逸之違規行為。況查執行交通整理勤務警舉發違反道路交通管
    理處罰條例所列之違規事實，本質上為行政處分，係公務員基於職務上之權力，
    依法就特定之具體事件所為之具有公法上效果之單方面行政行為，基於公務員為
    公法上行為具有公信力之原則，該行政處分行為當可被推定為真正，其據以依法
    處分之事實認定亦為正確無誤。異議人所辯當時未左轉，駕駛車輛有繫安全帶，
    以及不知證人辛德良是攔停伊云云，應為卸責之詞。故本件聲明異議人汽車駕駛
    人駕駛汽車未繫安全帶，及不服取締，經交警鳴笛攔停仍加速逃逸之違規行為，
    事證明確。從而，原處分機關依道路交通管理處罰條例第三十一條第一項第一款
    及第六十條第一項裁處罰鍰五千五百元，並依同條例第六十三條第一項第一款規
    定記違規點數一點，核無違誤，本件受處分人之異議為無理由，應予駁回。據上
    論斷，應依道路交通案件處理辦法第十九條，裁定如主文。
中      華      民      國    九十二    年      二      月     十三     日
                                臺灣桃園地方法院交通法庭
                                    法  官   黃永定
右正本證明與原本無異。
如不服本裁定，應於裁定送達後五日內向本院提出抗告狀。
                                    書記官   邱仲騏
中      華      民      國    九十二    年      二      月     十三     日


司法院資訊處製作；財團法人民間司法改革基金會備份。
